最高法院刑事判決　　　　　　　　　 111年度台上字第3611號
上　訴　人　黃俊傑



選任辯護人　黃昆培律師
上列上訴人因違反毒品危害防制條例等罪案件，不服臺灣高等法
院中華民國111年5月11日第二審判決（111年度上訴字第861號，
起訴案號：臺灣新北地方檢察署110年度偵字第28800號），其中
關於量刑部分，提起上訴，本院判決如下：
    主  文
上訴駁回。
    理  由
一、按刑事訴訟法第 377條規定：上訴於第三審法院，非以判決
    違背法令為理由，不得為之。是提起第三審上訴，應以原判
    決違背法令為理由，係屬法定要件，且必須依據卷內資料為
    具體之指摘，並足據以辨認原判決已具備違背法令之形式，
    始屬相當。本件原判決以第一審判決認定上訴人黃俊傑有如
    其事實欄即其附表所載，販賣第二級毒品甲基安非他命與陳
    虹霏等人共17次之犯行，而論上訴人以販賣第二級毒品共17
    罪為基礎（按第一審判決關於犯罪事實、論罪及諭知相關沒
    收暨追徵部分，均未據當事人提起第二審上訴，業已確定）
    ，因而撤銷第一審關於量刑部分之判決，改判量處如其附表
    「主文」欄所示之有期徒刑 10年（15罪）及有期徒刑10年1
    月（ 2罪），且合併定其應執行刑為有期徒刑14年，已詳敘
    其於科刑時就刑法第57條各款規定事項所審酌情形，以及整
    體評估上訴人人格與所犯各罪間關係之理由，俱有卷存證據
    資料可資覆按，從形式上觀察，原判決即本案關於量刑部分
    ，並無足以影響其判決結果之違法情形存在。
二、上訴人上訴意旨略以：本件卷附通訊監察錄音譯文係違法監
    聽所得之證據資料，依通訊保障及監察法第18條之 1之規定
    ，於司法審判程序中不得採為證據，乃原判決猶予採用，並
    佐以陳虹霏等購毒者所為不利於伊之不實指證，作為認定伊
    犯罪之證據，殊有違誤。又伊本件小額零星販毒之犯行，對
    社會治安及國民健康之影響非鉅，不若大盤毒梟之危害深重
    ，且伊於原審審理時坦承全部犯行不諱，犯後態度良好，所
    犯有情輕法重之可憫情形，惟原判決疏未審酌上情，而未依
    刑法第59條規定酌量減輕其刑，以致量刑過重，亦屬不當云
    云。
三、惟刑罰之量定，係實體法上賦予事實審法院得依職權自由裁
    量之事項，苟其科刑輕重符合規範體系及目的，於裁量權之
    行使無所逾越或濫用，而無明顯違背公平、比例及罪刑相當
    原則者，即不能任意指為違法而執為適法之第三審上訴理由
    。原判決以上訴人無視厲禁，流散毒害，販毒次數高達17次
    ，對社會治安及國民健康之危害非輕，難認其犯罪有特殊之
    原因、背景或環境，以致於在客觀上有足以引起一般同情之
    情形，因認尚無適用刑法第59條規定酌減其刑之餘地，已於
    理由內詳予說明（見原判決第2頁第29行至第3頁第16行），
    於法並無不合；復就量刑部分論敘說明其如何以上訴人之責
    任為基礎，且依刑法第57條各款所列事項審酌相關情狀，而
    量處上訴人前揭宣告刑並酌定其應執行刑之理由甚詳（見原
    判決第 3頁第23行至第4頁第1行），核未逾越法律賦予事實
    審法院得為刑罰裁量權行使之界限，亦無明顯違背公平、比
    例及罪刑相當原則之情形，自不能任意指摘為違法。本件上
    訴人上訴意旨並非依據卷內資料具體指摘原判決之量刑究有
    何違背法令之情形，除徒就本件業已確定之第一審判決關於
    認定其有前揭被訴販毒犯行部分，漫為關於本件通訊監察證
    據能力及相關證據證明力之實體上爭辯外，僅泛謂原判決疏
    未依刑法第59條規定酌減其刑，且量刑過重云云，無非係就
    原審刑罰裁量職權之適法行使，以及原判決已詳細論斷說明
    之事項，任意指摘，顯不足據以辨認原判決已具備違背法令
    之形式，揆諸首揭規定及說明，其上訴均為違背法律上之程
    式，應併予駁回。
據上論結，應依刑事訴訟法第395條前段，判決如主文。
中    華    民    國   111    年    8     月    4     日
                  刑事第一庭審判長法  官  郭  毓  洲  
                                  法  官  林  英  志  
                                  法  官  林  靜  芬  
                                  法  官  劉  興  浪  
                                  法  官  蔡  憲  德  
本件正本證明與原本無異
                                  書記官
中    華    民    國   111    年    8     月    4     日